臺灣高雄地方法院民事裁定             100年度小上字第96號
上  訴  人  楊道東原名楊敏宗.
即  被  告
被  上訴人  磊豐國際資產管理股份有限公司
即  原  告
法定代理人  張司政
上列當事人間請求清償借款事件，上訴人對於民國100年6月30日
本院高雄簡易庭100 年度雄小字第343 號第一審判決提起上訴，
本院裁定如下：
    主      文
上訴駁回。
上訴費用新台幣壹仟伍佰元由上訴人負擔。
    理      由
一、按對於小額程序第一審判決之上訴，非以其違背法令為理由
    ，不得為之；又上訴狀內應記載上訴理由，表明下列各款事
    項：1.原判決所違背之法令及其具體內容。2.依訴訟資料可
    認為原判決有違背法令之具體事實，民事訴訟法第436 條之
    24第2 項、第436 條之25分別定有明文。是以，對小額訴訟
    程序之第一審判決提起上訴時，其上訴狀或理由書應具體指
    摘原判決有何不適用法規或適用法規不當之情形，並揭示該
    法規之條項或其內容；若係成文法以外之法則，應揭示該法
    則之旨趣；倘為司法院解釋或最高法院之判例，則應揭示該
    判解之字號或其內容；如依民事訴訟法第469條第1 款至第5
    款所列情形為理由時，其上訴狀或理由書應揭示合於該條款
    之事實。如其上訴狀未依此項方法表明理由，即應以裁定駁
    回其上訴。
二、上訴意旨略以：伊已忘記是否有向被上訴人借款，且對於欠
    款金額亦有爭執，被上訴人就欠款金額亦未提出帳款明細供
    上訴人檢視，實難證明兩造間確有債權債務關係存在。為此
    ，爰依法提起本件上訴等語。
三、經查：本件上訴人係對於原審小額訴訟第一審判決提起上訴
    ，惟核其上訴理由，係對於上訴人是否確有向被上訴人借款
    之事實為實體上爭執，上訴人僅就原審事實認定為指摘，並
    未具體指出原審判決有何不適用法規或適用法規不當之情形
    ，且亦未揭示所違背之法規條項、解釋、判例或其內容及合
    於民事訴訟法第469 條所列各款之事實，即難謂上訴人業對
    該判決之如何違背法令已有具體之指摘，則揆諸前揭說明，
    應認本件上訴為不合法，自應予以駁回。
四、末按於小額訴訟之上訴程序，法院為訴訟費用之裁判時，應
    確定其費用額，民事訴訟法第436 條之19第1 項、第436 條
    之32第1 項定有明文。本件第二審裁判費用為新臺幣 1,500
    元，應由上訴人負擔，爰併為裁定如主文第2 項所示。
五、據上論結，本件上訴為不合法，依民事訴訟法第436 之32第
    1 項、第2 項、第436 條之19第1 項、第444 條第1 項前段
    、第95條、第78條，裁定如主文。
中    華    民    國  100    年    8    月    31   日
                  民事鳳山分庭審判長法    官  楊富強
                                    法    官  何悅芳
                                    法    官  吳文婷
以上正本係照原本作成。
本裁定不得抗告。
中    華    民    國  100    年    8    月    31   日
                                    書 記 官  梁瑜玲